臺灣彰化地方法院民事裁定  100年度監宣字第126號
聲  請  人  張卿珠
相  對  人  王成家
利害關係人  王仲明
上列聲請人聲請監護宣告事件，本院裁定如下：
    主    文
宣告王成家（男，民國○○年○○月○日生，身分證統一編號：Ｚ0000
00000號）為受監護宣告之人。
選定張卿珠（女，民國○○年○月○○日生，身分證統一編號：Ｚ0000
00000號）為受監護宣告之人之監護人。
指定王仲明（男，民國○○年○月○○日生，身分證統一編號：Ｚ0000
00000號）為會同開具財產清冊之人。
聲請費用新臺幣壹仟元由受監護宣告之人負擔。
    理    由
一、按對於因精神障礙或其他心智缺陷，致不能為意思表示或受
    意思表示，或不能辨識其意思表示之效果者，法院得因本人
    、配偶、四親等內之親屬、最近一年有同居事實之其他親屬
    、檢察官、主管機關或社會福利機構之聲請，為監護之宣告
    ，民法第14條第1項定有明文。另按受監護宣告之人應置監
    護人；法院為監護之宣告時，應依職權就配偶、四親等內之
    親屬、最近一年有同居事實之其他親屬、主管機關、社會福
    利機構或其他適當之人選定一人或數人為監護人，並同時指
    定會同開具財產清冊之人；法院選定監護人時，應依受監護
    宣告之人之最佳利益，優先考量受監護宣告之人之意見，審
    酌一切情狀，並注意下列事項：一、受監護宣告之人之身心
    狀態與生活及財產狀況。二、受監護宣告之人與其配偶、子
    女或其他共同生活之人間之情感狀況。三、監護人之職業、
    經歷、意見及其與受監護宣告之人之利害關係。四、法人為
    監護人時，其事業之種類與內容，法人及其代表人與受監護
    宣告之人之利害關係，同法第1110條、第1111條第1項及第
    1111條之1亦分別定有明文。
二、聲請意旨略以：聲請人張卿珠為相對人王成家之配偶，相對
    人於民國99年11月間車禍，因頭部受創而重度失智，雖延醫
    診治但不見起色，近日甚且心神喪失致不能為意思表示或受
    意思表示，茲為處理相對人之財產事宜，爰聲請對相對人為
    監護之宣告，且請求選定聲請人張卿珠為相對人王成家之監
    護人，同時指定相對人之長男王仲明為會同開具財產清冊之
    人等語，並提出戶籍謄本、中華民國身心障礙手冊影本及財
    團法人彰化基督教醫院診斷書各乙份等件為證。
三、經查：聲請人主張之事實，業據其提出財團法人彰化基督教
    醫院診斷書、中華民國身心障礙手冊影本及戶籍謄本各乙份
    為據，且經本院囑託衛生署彰化醫院鑑定，於鑑定人即該院
    張嘉芬醫師審驗相對人之精神狀況，鑑定判定相對人有重度
    失智，不能管理處分自己之財產，有不能為意思表示或受意
    思表示之情形，已達到監護宣告之程度，有該院鑑定書一份
    在卷可稽。故聲請人聲請對相對人為監護之宣告，為有理由
    ，應予准許。
四、次查：聲請人張卿珠為受監護宣告人王成家之配偶，利害關
    係人王仲明為受監護宣告人之長男，有戶籍謄本在卷可按，
    是本院參酌前揭各節，認由聲請人任監護人，能符合受監護
    宣告之人之最佳利益，爰選定聲請人張卿珠為監護人，並指
    定王仲明為會同開具財產清冊之人。
五、依民事訴訟法第608條第1項，裁定如主文。
中    華    民    國   100    年    10    月    21    日
                   家事法庭     法  官  吳俊螢
正本係照原本作成。
如不服本裁定關於選定監護人及指定會同開具財產清冊之人等部
分，應於送達後10日內向本院提出抗告狀，並繳納抗告費新臺幣
1，000元；其餘關於宣告監護之部分，不得抗告。
中    華    民    國   100    年    10    月    21    日
                                書記官  陳秀娟